# Rafael Almeida de Oliveira

Brasileiro, solteiro, 34 anos

Rua Quintiliano Diniz de Souza, 63 - Jardim Paris III

Maringá – PR

Telefone: (44) 99168-1721

E-mail: workraoliveira@gmail.com

#### **OBJETIVO**

Analista de Sistemas.

### SOBRE MIM

Esforçado, assertivo e empático são algumas das minhas principais virtudes. Com isso, não tento atender expectativas, mas sim, superá-las. Venho, desde 2000, acompanhando a evolução da tecnologia empregada na internet, desta forma, procuro melhorar cada vez mais a experiência do usuário, buscar novos caminhos e superar obstáculos para concretizar objetivos.

No início de minha jornada, tive interesse por HTML, CSS e JS, época em que a Internet estava emergindo no Brasil. Alguns anos depois, na universidade, tive a oportunidade de aprender programação orientada a Objetos utilizando C/C++ e Java. Durante esse tempo, tiver aprendi também a linguagem PHP. Ao finalizar a gradução, pude aplicar os meus conhecimentos na empresa Webgenium, sendo este o primeiro passo para a minha carreira profissional.

# FORMAÇÃO

- Bacharel em Ciência da Computação. (UNIOESTE 2010)
- Pos-graduação em Engenharia de Software com Ênfase em Qualidade e Teste de Software.
  (UNICIV 2020)

#### ÁREAS DE CONHECIMENTO

- Linguagens de programação: ASP 3.0, PHP, C#, AS3 (Adobe Flex), Asp.net Core 3
- Ferramentas web: Bootstrap, jQuery e ExtJS
- Banco de dados: MySQL, SQL Server, Oracle e Postgres

# EXPERIÊNCIA PROFISSIONAL

#### 2019-Atualmente – CodeIT Solutions

Programador

Principais atividades: Desenvolvimento e manutenção de aplicações Web utilizando .Net Framework para corretoras de seguro, atuando no desenvolvimento e aperfeisuamento de web services que utilizam a arquitetura REST para atender as necessidades demonstradas pelo cliente.

# 2015-2019 – Benner Tecnologia e Sistemas de Saúde

Programador

Principais atividades: Desenvolvimento e manutenção de aplicações Web e Desktop (ASP.Net Web Forms e MVC, HTML5, CSS3, JavaScript, C#, Delphi, Silverlight e Adobe Flex) voltadas para Operadoras de Saúde Suplementar nos segmentos de Autogestão, Medicina de Grupo, Cooperativas e Seguradoras.

## • 2013-2014 - Setadigital Sistemas Gerencias Ltda.

Programador

Principais atividades: Desenvolvimento e manutenção de aplicação Web e Mobile (HTML5, CSS3 e JavaScript) para a rede de representantes parceiros da empresa, além de criar soluções de integração entre as diversas plataformas e-commerce do mercado com o SetaERP (Microsoft FoxPro).

## 2011-2013 – Webgenium System

Programador Web

Principais atividades: Desenvolver soluções para novas demandas apresentadas pelos clientes e buscar alternativas aceitáveis para a resolução de problemas encontrados, utilizando-se de tecnologias e ferramentas tais como: PHP, HTML5, Ajax, JQuery e ExtJS. Os principais parceiros são AMIC, Sind Convenios, Fipal Veículos, DK Medicamentos, Hastvel, Consórcio Fipal e SobControle.

#### 2010-2010 – Tecinco Informática

Pesquisa

Principais atividades: Realizar pesquisa para desenvolvimento de novo sistema interno de help desk (Uma proposta de projeto e implementação de aplicação web com foco na satisfação de requisitos não-funcionais críticos).

# • 2006-2009 - Strike Lan House

Operador

Principais atividades: Assistência aos usuários, vendas serviços de internet, manutenção e atualização do sistema de gerenciamento.

# QUALIFICAÇÕES E ATIVIDADES PROFISSIONAIS

- Scrum Foundation Professional Certificate. (CertiProf)
- Team Kanban Practitioner (Kanban University)
- Management 3.0. (Management 3.0)
- Scrum Fundamentals Certified. (SCRUMstudy)
- Ética e Administração Pública. (Instituto Legislativo Brasileiro)
- Desenvolvimento de Equipes. (Instituto Legislativo Brasileiro)
- Excelência no Atendimento. (Instituto Legislativo Brasileiro)

# INFORMAÇÕES ADICIONAIS

- Atividade extra-curricular (Curso de Noções Básicas de Informática para Guarda Mirim de Cascavel) 2005 – 2006.
- Participação em Grupo de Estudos em Tecnologia de Redes de Processamento Paralelo (2008 – 2009)
- Participação voluntária no projeto de farmacovigilância através do desenvolvimento de uma aplicação para armazenamento e manipulação dos dados coletados através da comissão de farmacovilângia do Hospital Universitario (2010 2012).